【裁判字號】    97,簡上,196
【裁判日期】    970530
【裁判案由】    竊盜
【裁判全文】
臺灣臺北地方法院刑事判決             97年度簡上字第196號
上  訴  人
即  被  告  乙○○
上列上訴人即被告因竊盜案件，不服本院民國97年3 月31日97年
度簡字第1212號第一審簡易判決（聲請簡易判決處刑案號：臺灣
臺北地方法院檢察署97年度速偵字第92號），提起上訴，本院管
轄第二審之合議庭審理後，判決如下︰
    主  文
上訴駁回。
乙○○緩刑參年。
    事  實
一、乙○○意圖為自己不法之所有，於民國97年3 月14日凌晨1
    時10分許，見台北市○○區○○街13號住宅門前，置放有甲
    ○○所有廠牌為OHAYO-N5OL之車用電瓶1 個，竟徒手將上開
    電瓶搬運至自己所騎之機車上而竊取得手。嗣因甲○○察覺
    乙○○行跡可疑，而目睹其行竊經過並報警處理後，當場查
    獲。
二、案經臺北市政府警察局文山第二分局報請臺灣臺北地方法院
    檢察署檢察官偵查後聲請簡易判決處刑，嗣經本院改依簡式
    審判程序審理。
    理  由
一、上揭犯罪事實，業據上訴人即被告乙○○於偵訊及本院審理
    中坦承不諱，核與告訴人甲○○於警詢時指訴之情節相符，
    並有贓物認領保管單1 紙及照片4 張在卷可資佐證，足認被
    告之自白核與事實相符。本件事證明確，被告犯行堪以認定
    。
二、核被告所為，係犯刑法第320 條第1 項之普通竊盜罪。原審
    以被告罪證明確，援引上開規定及刑法第41條第1 項前段、
    刑法施行法第1 之1 條之規定，量處被告有期徒刑3 月，如
    易科罰金以新臺幣1000元折算1 日，經核其認事用法，並無
    違誤之處。又本院審酌被告有竊盜前科（不構成累犯），於
    93年間經法院判處拘役59日確定，已於93年12月8 日執行完
    畢之事實，有臺灣高等法院被告前案紀錄表在卷可按，其仍
    再犯本件竊盜罪，及參酌其所竊物品之價值、犯罪動機、手
    段等一切情狀，認原審之量刑尚稱妥適，是被告上訴意旨以
    其經濟困難，希望能夠減刑，而指摘原判決量刑過重云云，
    並無理由，應予駁回。
三、末查，被告前雖因恐嚇案件而受有期徒刑以上刑之宣告，惟
    其於81年11月25日縮刑期滿執行完畢出監後，5 年以內未曾
    因故意犯罪而受有期徒刑以上刑之宣告（其所犯前揭竊盜案
    件，經本院判處拘役59日確定並已執行完畢部分，不構成累
    犯），此有臺灣高等法院被告前案記錄表在卷可憑，其因一
    時失慮，致罹刑章，所竊得物品之價值非高，並已經被害人
    領回，所造成之危害非鉅，又被告犯後復坦承犯行，尚具悔
    意，且其患有精神官能性憂鬱症，有臺北市立聯合醫院松德
    院區出具之診斷證明書附卷可參，告訴人亦於本院審理時表
    示不願再追究被告，願給被告一次機會等語，本院認其經本
    件偵審程序及科刑教訓後，當知所警惕，信無再犯之虞，因
    認原審所宣告之刑，以暫不執行為適當，爰併予諭知緩刑3
    年，以啟自新。
據上論斷，應依刑事訴訟法第273 條之1 第1 項、第455 條之1
第1 項、第3 項、第368 條，刑法第74條第1 項第2 款，判決如
主文。
本案經檢察官王育珍到庭執行職務。
中    華    民    國    97    年    5     月    30    日
              刑事第十六庭  審判長法  官  蔡守訓
                                  法  官  施添寶
                                  法  官  吳俊龍
以上正本證明與原本無異。
本判決不得上訴。
                                  書記官  高菁菁
中    華    民    國    97    年    5     月    30    日
附錄本判決論罪法條：
刑法第320 條（普通竊盜罪、竊佔罪）
意圖為自己或第三人不法之所有，而竊取他人之動產者，為竊盜
罪，處5 年以下有期徒刑、拘役或5 百元以下罰金。
意圖為自己或第三人不法之利益，而竊佔他人之不動產者，依前
項之規定處斷。
前二項之未遂犯罰之。


司法院資訊處製作；財團法人民間司法改革基金會備份。
